# 请问如何解读财税[2009]59号关于特殊性税务处理

提问人：dereklin 时间：2010-10-11 10:06:12
现有母子两公司，母公司持有子公司100%股权，母公司生产某化工品，子公司是化工设备制造企业，现在母公司想吸收合并子公司，根据财税[2009]59号《关于企业重组业务企业所得税处理若干问题的通知》，有区分特殊性和一般性税务处理，关于特殊性税务处理条款如下：
五、企业重组同时符合下列条件的，适用特殊性税务处理规定： （一）具有合理的商业目的，且不以减少、免除或者推迟缴纳税款为主要目的。 （二）被收购、合并或分立部分的资产或股权比例符合本通知规定的比例。 （三）企业重组后的连续 12 个月内不改变重组资产原来的实质性经营活动。 （四）重组交易对价中涉及股权支付金额符合本通知规定比例。 （五）企业重组中取得股权支付的原主要股东，在重组后连续 12 个月内，不得转让所取得的股权。 其中（二）- （五）条，我们都符合规定，关于（一）请问如何跟税务局说明我们具有合理的商业目的。若合并，子公司的利润并到母公司后，是按母公司税率算还是依旧按子公司税率算？

回答人：chenyiwei
这个问题建议可以同时在税务版面发帖子咨询一下，那里这方面的高手比较多。 但是，我个人理解母公司吸收合并全资子公司的税务处理似乎按照财税[2009]60号更恰当些。